【裁判字號】    99,抗,277
【裁判日期】    991015
【裁判案由】    聲明異議
【裁判全文】
臺灣高等法院高雄分院民事裁定           99年度抗字第277號
抗  告  人    甲○○
              戊○○○
              丙○○
              丁○○
              乙○○
上列抗告人因與相對人己○○間聲請假扣押聲明異議事件（99年
度司裁全字第2150號），對於民國99年9 月14日臺灣高雄地方法
院99年度執事聲字第123 號所為裁定提起抗告，本院裁定如下：
    主  文
抗告駁回。
抗告訴訟費用由抗告人負擔。
    理  由
一、按債權人就金錢請求或得易為金錢請求之請求，欲保全強制
    執行者，得聲請假扣押。又請求及假扣押之原因，應釋明之
    。前項釋明如有不足，而債權人陳明願供擔保或法院認為適
    當者，法院得定相當之擔保，命供擔保後為假扣押。民事訴
    訟法第522 第1 項、第526 條第1 項第2 項分別定有明文。
    所謂釋明，係指當事人提出證據，使法院就其主張事實，得
    生薄弱之心證，信其大概如此之行為，並需於釋明其事實上
    之主張同時提出可供法院得隨時進行調查之證據，始足當之
    。必因釋明而有不足後，經債權人陳明願供擔保或法院認為
    適當者，始命供擔保後為假扣押；若債權人就其請求及假扣
    押之原因根本未予釋明，縱就債務人所應受之損害陳明願供
    擔保，仍不得認該擔保已補釋明之欠缺，其假扣押之要件自
    有未備，不應准許。
二、本件抗告人聲請假扣押係以：本件相對人經選任為富基纖維
    工業股份有限公司（下稱富基公司）之清算人，惟該次97年
    11月25日之股東會並未依法於10日前通知同為股東之抗告人
    ，是該次股東會議事錄所載之出席人數及出席率均為相對人
    所虛構，所為決議自非合法；又相對人清算富基公司財產所
    得，竟違背清算義務，未依法將資產出售所得分配予抗告人
    ，據悉係存入相對人之個人帳戶而據為己有。抗告人欲依侵
    權行為之法律關係訴請相對人賠償渠等所受之損害，因恐日
    後有難以執行之虞，爰聲請就相對人之財產於380 萬元之範
    圍內准予假扣押等詞，為其依據。
三、經查，本件抗告人就其主張之請求原因，固據其提出富基公
    司資產明細暨公司登記事項卡、原法院准相對人聲請延長富
    基公司清算期限之函文（99年6 月1 日雄院高民方97審司
    364 字第23923 號函）、抗告人戊○○○等戶籍資料及繼承
    系統表與遺產稅繳清證明書、對相對人催請查覆清算進度之
    存證信函、土地登記謄本及富基公司不動產異動資料等為證
    ，惟此僅能佐證相對人為富基公司選任之清算人，而抗告人
    為富基公司股東，暨富基公司名下確有諸多不動產處分異動
    情形而已。至相對人究竟如何將清算不動產所得據為己有（
    存入個人銀行帳戶），致抗告人之剩餘財產分配請求權受有
    損害乙節，則未據抗告人提出證據而為釋明。況富基公司之
    清算案件已延展清算期限至99年11月25日，於清算程序未終
    結前，清算人（即相對人）將出售資產所得款項匯入清算帳
    戶以待分配，於法並無不合；既未達分配階段，抗告人自乏
    請求依據，其就此請求之原顯未盡釋明之則。且抗告人亦未
    能舉證釋明相對人有脫產、浪費財產、增加負擔，或就其財
    產為不利益處分，而將成為無資力之情形，或相對人將移往
    遠方或逃匿，顯無從認抗告人之請求，有日後不能或甚難強
    制執行之虞。揆諸首揭說明，抗告人既未釋明其請求及假扣
    押之原因，其假扣押之聲請即不應准許。至抗告人主張股東
    會召集及決議程序違法，因而認相對人非適法之清算人乙節
    ，則因此非保全金錢請求或得易為金錢請求之請求，自與假
    扣押之要件不合，不予審酌，併予敘明。
五、綜上，原法院司法事務官駁回抗告人假扣押之聲請，而抗告
    人提出異議，原法院為駁回抗告人異議之裁定，經核於法均
    無違誤。抗告意旨，猶執陳詞，任意指謫原裁定不當，求予
    廢棄，為無理由，其抗告應予駁回。
六、據上論結，本件抗告為無理由，依民事訴訟法第495 條之1
    第1 項、第449 條第1 項、第95條、第78條，裁定如主文。
中    華    民    國    99    年    10    月    15    日
                            民事第一庭
                                審判長法官  黃金石
                                法      官  林紀元
                                法      官  林健彥
以上正本證明與原本無異。
如不服本裁定應於送達後10日內向本院提出再抗告狀（並按他造
當事人之人數附繕本），並繳納再抗告費新臺幣1,000 元。
再為抗告僅得以適用法規顯有錯誤為理由，並應委任律師為代理
人。如委任律師提起抗告者，應一併繳納抗告費。
中    華    民    國    99    年    10    月    15    日
                                書  記  官  黃富美
附註：
抗告人之配偶、三親等內之血親、二親等內之姻親，或抗告人為
法人、中央或地方機關時，其所屬專任人員具有律師資格並經法
院認適當者，亦得為第三審代理人。
抗告人或其法定代理人具有律師資格者及前項情形，應於提起抗
告或委任時釋明之。

司法院資訊處製作；財團法人民間司法改革基金會備份。
